【裁判字號】    89,簡抗,42
【裁判日期】    890914
【裁判案由】    確定訴訟費用額
【裁判全文】
臺灣臺北地方法院民事裁定  八十九年簡抗字第四二號
    抗  告  人  乙○○
    相  對  人  甲○○
右當事人間聲請確定訴訟費用額事件，對於八十九年二月二十九日本院臺北簡易庭八
十八年度北簡聲字第一五六號裁定提起抗告，本院裁定如左：
    主      文
抗告駁回。
抗告程序費用由抗告人負擔。
    理      由
一、抗告意旨略以：抗告人與相對人間請求給付票款事件，兩造於第一審判決後達成
    和解，相對人同意抗告人自八十八年十一月二十一日起，於每月二十一日給付新
    台幣（下同）三萬元，至本息全部清償為止。抗告人業已履行至八十九年五月止
    ，本件訴訟費用不應由抗告人負擔，原裁定命抗告人負擔訴訟費用為無理由等語
    。
二、經查兩造間請求給付票款事件，經本院台北簡易庭以八十七年度北簡字第一三０
    八四號判決抗告人應給付相對人一百五十萬元及自八十七年八月二十二日起至清
    償日止按年息百分之六計算之利息，訴訟費用由抗告人負擔。抗告人不服提起上
    訴，嗣兩造達成訴訟外和解，抗告人乃撤回上訴，而告確定，其訴訟費用應由抗
    告人負擔。業經調閱前開給付票款事件之民事歷審卷宗審核無誤，並有附於本院
    八十八年度簡上字第三一二號卷內之抗告人撤回狀在卷可憑。又兩造和解內容為
    抗告人願按前開第一審判決內容給付票款、利息及訴訟費用，相對人則同意其分
    期償還，自八十八年十一月二十一日起按月於每月之二十一日償還三萬元至清償
    完畢為止，亦有抗告人提出之和解書在卷可稽。
三、按法院未於訴訟費用之裁判確定其費用額者，第一審受訴法院於該裁判有執行力
    後，應依聲請並得依職權以裁定確定之，民事訴訟法第九十一條第一項定有明文
    。相對人於前開給付票款事件確定後，向本院台北簡易庭聲請確定訴訟費用額，
    原法院因此而為裁定，核諸前揭規定，自無不合。又兩造之和解內容為抗告人同
    意給付訴訟費用，亦無相對人不得聲請確定訴訟費用額之約定。則抗告人以兩造
    業已和解同意其分期償還，訴訟費用不應由其負擔等語，自無可採。再者，經調
    卷審核，原法院確定訴訟費用額計算書內之項目、金額，核與卷內之資料相符，
    計算尚無違誤，抗告人指摘原裁定不當，求予廢棄，為無理由，應予駁回。
四、據上論結，本件抗告為無理由，依民事訴訟法第四百三十六條之一第三項、第四
    百九十二條第一項、第九十五條、第七十八條，裁定如主文。
中      華      民      國    八十九    年      九      月     十四     日
                                    民事第五庭審判長法  官  邱新福
                                                    法  官  賴泱樺
                                                    法  官  林麗玲
右為正本係照原本作成
本件不得抗告
中      華      民      國    八十九    年      九      月     十八     日
                                                    書記官  王宜玲


司法院資訊處製作；財團法人民間司法改革基金會備份。
